【裁判字號】    98,上易,1237
【裁判日期】    980918
【裁判案由】    侵占
【裁判全文】
臺灣高等法院刑事判決                98年度上易字第1237號
上  訴  人
即  被  告  甲○○
選任辯護人  楊俊彥律師
上列上訴人因侵占案件，不服臺灣板橋地方法院97年度易字第35
35號，中華民國97年12月24日第一審判決（起訴案號：臺灣板橋
地方法院檢察署97年度偵緝字第2850號），提起上訴，本院判決
如下：
    主  文
上訴駁回。
    事  實
一、甲○○曾於民國90年間，因犯公共危險罪，經臺灣臺北地方
    法院於91年2月15日以90年度北交簡字第4379號判處有期徒
    刑3月確定，於91年4月2日易科罰金執行完畢（未構成累犯
    ）。詎其猶不知悔改，自97年3月13日起至同年6月20日止，
    在臺北市○○○路○段63號7樓之6「偉浩工程有限公司」（
    以下稱偉浩公司）擔任水電監工之工地主任，負責訂材料、
    計價等工地材料管理及工地監工等工作，為從事業務之人，
    竟意圖為自己不法所有，利用職務上之便利，接續自97年4
    月18日至同年6月20日止，利用其職務之便，以偉浩公司公
    司名義向歐億實業有限公司（以下稱歐億公司）訂購施工用
    電纜線後，除將部分電纜線送至偉浩公司位於臺北市文山區
    ○○○街90巷旁之「日出大地」工地Ａ區貨櫃屋存放，供作
    工地使用，其餘應交付之電纜線，則通知歐億公司送至臺北
    市○○區○○路2段100號由不知情之李玉明所經營之「惠春
    商號」存放，再將之運至他處變賣，以此方式將其業務上持
    有之上開物品變賣侵占入己，總計侵占貨物金額達新臺幣（
    下同）1,848,168元。嗣因歐億公司以送貨明細向偉浩公司
    請款時，經偉浩公司會計人員林雅玲查核帳冊，始悉上情。
二、案經被害人偉浩公司訴由臺灣板橋地方法院檢察署檢察官偵
    查起訴。
    理  由
一、上揭犯罪事實，業據上訴人即被告甲○○於原審偵審及本院
    審理時坦承不諱，核與告訴代表人乙○○於偵查、告訴代理
    人林雅玲於審理中之指訴情節相符，並經證人即歐億公司負
    責人丙○○、證人李玉明、林雅玲於偵查中證述屬實，復有
    被告網路應徵簡介影本、被告勞保加退保資料、被告書立之
    承諾書、切結書及以被告為發票人、票面金額為330萬元之
    本票（原判決誤載為支票，應更正之）影本各1紙、歐億公
    司收款回條影本5紙、出貨單影本29紙、銷貨對帳一覽表影
    本9紙在卷可稽，被告之自白與事實相符，堪以採信。被告
    於本院審理時辯稱：當初告我184萬元，但實際上沒有賣那
    麼多云云，惟被告無法提出證據以實其說，是其上開辯解不
    足採信。被告選任辯護人聲請傳訊證人丙○○，丙○○經本
    院合法傳喚二次均未到庭，嗣經辯護人當庭捨棄傳訊，爰不
    再次傳訊證人丙○○，惟不影響本院對事實之認定。本案事
    證明確，被告業務侵占犯行堪以認定，應依法論科。被告選
    任辯護人辯護略稱被告逾越告訴人公司授權範圍，擅自向歐
    億公司叫貨，難謂該貨屬告訴人所有，被告所為應不構成業
    務侵占等語。惟查告訴人於告訴狀中表明被告係其公司之水
    電監工之工地主任，告訴人亦委託其依工地需求狀況，請廠
    商送貨到工地，足徵被告係經授權，辯護人之辯解，自無可
    採，應予明。
二、核被告所為，係犯刑法第336條第2項之業務侵占罪。被告先
    後多次侵占行為，時間密接、地點相同、侵害法益同一，屬
    接續為之，應論以一罪。
三、原審同此事實認定，依刑法第336條第2項之規定，審酌被告
    為圖脫個人經濟之困窘，竟為本件侵占犯行，致生損害於告
    訴人，侵占貨物市價計達1,848,168元，並衡酌被告迄未與
    告訴人達成和解等一切情狀，量處有期徒刑柒月。其認事用
    法，核無違誤，量刑亦無偏重之情事。被告上訴請求宣告緩
    刑，惟查被告所侵占之電纜線金額達1,848,168元，金額非
    小，案發迄今已一年餘仍未與告訴人達成和解、賠償被害人
    損害，犯後態度不佳，爰不予宣告緩刑。被告上訴，核無理
    由，應該駁回。
據上論斷，應依刑事訴訟法第368條，判決如主文。
本案經檢察官楊秀琴到庭執行職務。
中    華    民    國    98    年     9    月    18    日
                  刑事第十二庭  審判長法  官  蔡永昌
                                      法  官  蔡新毅
                                      法  官  陳榮和
以上正本證明與原本無異。
不得上訴。
                                      書記官  林吟玲
中    華    民    國    98    年    9     月    18    日
附錄：本案論罪科刑法條全文
刑法第336條第2項
對於業務上所持有之物，犯前條第一項之罪者，處六月以上五年
以下有期徒刑，得併科三千元以下罰金。


司法院資訊處製作；財團法人民間司法改革基金會備份。
